# 房地产开发企业的期间费用还开发成本

提问人：纸老鼠 时间：2014-01-10 20:52:48
请教，房地产企业，尚未实现销售收入。 之前产生的广告宣传费能否放在预付账款，待实现收入转入期间费用 ？ 上级公司管理费（非对象化）能否放在开发成本里核算？ 企业解释待实现收入，转入相应的费用和成本。

回答人：chenyiwei
广告费应在接受广告公司和媒体提供的广告服务时确认为销售费用。不存在与收入配比一说。

提问人：我的论坛 时间：2014-01-11 21:06:25
一家房地产开发公司，开发的商品住宅，现对地下车库(不是人防)出让使用权 70 年，签定出让是使用权合同，出租的年限与销售的房屋产权年限一样。本公司共有 800 个车库,本年已售出 200 个。 请那对于出让使用权的车库，实际上是销售，所以作为售处理，一次性确认收入，我已认同，但我拿不准的说是对已出售车库是否相应结转成本？ 对剩余的 600 个车库是否作为开发产品核算？

回答人：chenyiwei
在开发产品成本核算时，车位也应分摊相应成本，因此已出售车库所分摊到的成本作为营业成本；未出售车库所分摊到的成本作为开发产品成本列报。

提问人：我的论坛 时间：2014-01-11 22:13:50
我忘记说了,我上面提到的车库是不能出售的车库,只不过以长期出租的形式代替出售,我拿不准的说是对已出售车库和未出售车库是否相应结转成本？还是作为配套设施所分摊到的已出售的房屋成本作为营业成本?未出售车库所分摊到的未出售房产成本作为开发产品成本列报?

回答人：chenyiwei
如果一开始就有单独出售（包括此处的以长期出租方式变相出售）的意图，则应为该车库分摊开发成本，而不应作为配套设施所分摊到的已出售的房屋成本作为营业成本。

提问人：纸老鼠 时间：2014-01-12 09:36:24
谢谢老师的回答，但是咱们的职业判断说服不了企业。我想找出相关规定。

回答人：chenyiwei
你看一下有关房地产成本核算的规定，包括税务处理规定，都不允许将广告费计入开发成本。既然不允许计入开发成本，那就不存在与收入配比的问题。

提问人：我的论坛 时间：2014-01-12 19:22:38
版主,若改变一下, 一家房地产开发公司，开发的商品住宅，现对地下车位(是人防)出让使用权 70 年，签定出让是使用权合同，出租的年限与销售的房屋产权年限一样。本公司共有 800 个车位,本年已售出 200 个。 对于出让使用权的车库，实际上是销售，所以作为售处理，一次性确认收入，我已认同，对于是人防设施形成的车位,其出售是否应结转销售成本和尚未出售是否单独作为开发产品挂账?

回答人：chenyiwei
对于人防车位，企业不拥有产权，但从其转让 70 年使用权看，开发商应当是拥有使用权的（否则再转让使用权没有依据）。通过转让 70 年使用权，事实上把所有权上的主要风险和报酬全部转移给了购买方，因此从经济实质和理论角度看，我理解对此类人防车位，虽然法律上没有产权，但实质上可以视同拥有产权的开发产品一样，为其分摊成本，将以“70年使用权”形式对外出售的那部分结转营业成本，未售出部分确认为开发产品。当然，在实务中，很多开发企业不单独核算这部分成本，而是将其摊入其他可售面积的成本中了。

提问人：我的论坛 时间：2014-01-13 13:20:38
对于无产权或人防车库,若企业长期出租，签定出让使用权合同 若按国税发［ 2009 ］ 31 号文,我认为属于营利性的，或产权归企业所有的，应当单独核算其成本。除企业自用应按建造固定资产进行处理外，其他一律按建造开发产品进行处理。 现在在实务中有的企业就是按国税发［ 2009 ］ 31 号文上述处理的，有的企业像您所说，就是不单独核算这部分成本，而是将其摊入其他可售面积的成本中了。 这样在审计时我们是否都可以认可企业这种处理方式，还是如何处理才是合理准确？

回答人：chenyiwei
哪种才是正确的做法，我想经过前面的讨论已经很清楚了。对于不单独核算这部分成本的做法，只有当期对被审计财务报表的影响程度小于重要性水平时，基于重要性原则，才是可以接受的。

提问人：lwll 时间：2014-01-14 23:15:38
老师,对于营利性的但无产权的车库,财务核算我认为放在存货不合适,是否可以放在投资性房地产,还是放在其他非流动资产?能否说明理由吗?老师!

回答人：chenyiwei
认定投资性房地产需满足持有意图和能够单独识别与出售等条件，应不合适。对于其他非流动资产，则有流动性分类方面的问题。